# 外资保险公司增资，外管局说该增资款不用去外管局函证，是这样吗？

提问人：天津饭 时间：2011-11-30 12:22:42
外资保险公司增资，外管局说该增资款不用去外管局函证，是这样吗？

回答人：chenyiwei
应当是有这种做法，因为外管局内部，对外资金融机构的监管有另外的机构负责，不是一般情况下的资本项目管理处下设的投资外汇管理科。